【裁判字號】    94,上訴,2463
【裁判日期】    950209
【裁判案由】    毒品危害防制條例
【裁判全文】
臺灣高等法院臺中分院刑事判決        94年度上訴字第2463號
上  訴  人  臺灣彰化地方法院檢察署檢察官
被      告  甲○○
上列上訴人因被告違反毒品危害防制條例案件，不服臺灣彰化地
方法院94年度訴字第393號中華民國94年9月30日第一審判決（起
訴案號：臺灣彰化地方法院檢察署94年度毒偵字第 722號），提
起上訴，並經同署檢察官移送併辦（94年度毒偵字第5400、6308
號），本院判決如下：
    主    文
原判決撤銷。
甲○○連續施用第一級毒品，處有期徒刑玖月；扣案之第一級毒
品海洛因肆拾貳包（合計淨重貳拾貳點玖貳公克）及貳拾貳包（
合計毛重柒點柒公克）沒收銷燬之，扣案之針筒壹支、分裝袋拾
個均沒收。又連續施用第二級毒品，處有期徒刑柒月；扣案之第
二級毒品安非他命壹包（毛重壹公克）沒收銷燬之。應執行有期
徒刑壹年貳月，扣案之第一級毒品海洛因肆拾貳包（合計淨重貳
拾貳點玖貳公克）及貳拾貳包（合計毛重柒點柒公克）、第二級
毒品安非他命壹包（毛重壹公克）沒收銷燬之，扣案之針筒壹支
、分裝袋拾個沒收。
    事    實
一、甲○○曾於民國（下同）91年間因施用毒品，送觀察勒戒認
    有繼續施用毒品傾向，經強制戒治期滿，由臺灣彰化地方法
    院檢察署檢察官於92年10月27日為不起訴處分後，仍不知悔
    改，復基於施用第一級毒品海洛因之概括犯意，自93年12月
    間起至94年12月18日止，在彰化縣花壇鄉三春村第十公墓內
    及其同村後厝1巷103號其娘家等處，以將海洛因摻入香菸內
    點火吸食及將海洛因置入針筒內摻水注射之方式，連續施用
    第一級毒品海洛因多次；另又基於施用第二級毒品安非他命
    之概括犯意，自93年12月間起至94年 8月20日止，在同上地
    點，以將安非他命置於鋁箔紙上用火燒烤後吸食氣體之方式
    ，連續施用第二級毒品安非他命多次。嗣經警先後於：94
    年1月27日19時15分許，在彰化縣花壇鄉後厝1巷77弄11號前
    查獲，並扣得第一級毒品海洛因42包（合計淨重 22.92公克
    ）、第二級毒品安非他命1包（毛重1公克）。94年 8月20
    日11時30分許，在彰化市○○路與南瑤路口查獲，經警採尿
    送驗結果呈嗎啡及甲基安非他命陽性反應。94年12月18日
    12時許，在其彰化縣秀水鄉義興村義雅巷45號居所查獲，並
    扣得海洛因22包（合計毛重 7.7公克）、及其所有供吸食海
    洛因所用之針筒1支、分裝袋10個。
二、案經彰化縣警察局彰化、鹿港分局先後移送臺灣彰化地方法
    院檢察署檢察官偵查起訴及移送併辦。
    理    由
一、右揭事實，業據被告甲○○坦承不諱，其於右揭時地先後 3
    次經警查獲時所採尿液送請檢驗結果，第1次及第2次尿液均
    呈嗎啡及甲基安非他命陽性反應，第 3次尿液則呈嗎啡陽性
    反應，有彰化縣衛生局煙檢字第940508號（附第 722號偵卷
    第20頁）、第943635號（附第5400號偵卷第10頁）、第9452
    79號（附本院卷第43頁）尿液檢驗書 3紙附卷可憑（按第一
    級毒品海洛因施用入人體後，水解還原成嗎啡，再循嗎啡之
    代謝方式排出體外，業經行政院衛生署藥物食品檢驗局《73
    》藥檢壹字第030221號函說明綦詳）。此外，復有查獲之第
    一級毒品海洛因42包（合計淨重 22.92公克）、22包（合計
    毛重7.7公克）、第二級毒品安非他命 1包（毛重1公克）及
    供吸食海洛因所用之針筒 1支、分裝袋10個扣案可證。上揭
    扣案之白粉42包經送鑑結果，確係海洛因，亦有法務部調查
    局調科壹字第 140011292號鑑定通知書足參（附原審卷第16
    頁）；又其首揭前犯施用毒品行為，經強制戒治期滿後由檢
    察官為不起訴處分，並有臺灣彰化地方法院檢察署刑案資料
    查註紀錄表可憑。本件事証明確，被告甲○○之犯行洵堪認
    定。
二、查海洛因及安非他命係毒品危害防制條例第2條第2項所稱之
    第一、二級毒品，被告甲○○予以施用，核其所為，係犯毒
    品危害防制條例第10條第1、2項之施用第一級毒品罪及施用
    第二級毒品罪。其持有第一、二級毒品之低度犯為，各為較
    高度之施用毒品犯行所吸收，不另論罪；又其先後施用第一
    、二級毒品之多次犯行，時間緊接，方法相同，顯係基於概
    括犯意反覆為之，且所犯構成要件相同，各為連續犯，均應
    論以一罪，並依法加重其刑；其所犯上開二罪，犯意各別，
    構成要件不同，應分論併罰之；又起訴書雖未論及被告自94
    年1月27日第1次經警查獲後之施用第一、二級毒品犯行，惟
    因與起訴經認有罪部分各有連續犯之裁判上一罪關係，依審
    判不可分原則，並經檢察官移送併辦，本院自應併予審理，
    附此敘明。
三、原審因予論罪科刑，固非無見，惟查： 1、原審論以被告施
    用第二級毒品罪，然法條則未引據毒品危害防制條例第10條
    第2項，致失所依憑，用法顯有疏失。2、檢察官起訴書就第
    1 次查扣之42包海洛因載為「毛重36.9公克」，原審判決就
    事實及證據均以引用，然判決主文則載為「淨重 22.92公克
    」，原判決既未更正援引之起訴書，亦未敘明理由，致主文
    與事實齟齬，此部分之事實認定亦有不當。 3、就檢察官移
    送併辦部分因未及審酌，並屬未洽。檢察官以被告另案移送
    併辦為由提起上訴，執此指摘原判決不當，為有理由，其餘
    雖雖未指摘，然原判決既有可議，即屬無可維持，應由本院
    將原判決撤銷改判。爰審酌被告甲○○犯罪之動機、方法、
    手段、所生危害，暨犯後到庭坦承犯行、態度尚稱良好等一
    切情狀，分別量處如主文第 2項所示之刑，並定其應執行刑
    ，以示懲儆。扣案之第一級毒品海洛因42包（合計淨重22.9
    2公克）、22包（合計毛重7.7公克）、第二級毒品安非他命
    1包（毛重1公克），依毒品危害防制條例第18條第 1項前段
    ，不問屬於犯人與否均沒收並銷燬之；扣案針筒 1支、分裝
    袋10個係被告甲○○所有供吸食海洛因所用，業據其供明，
    屬其供本件犯罪所用之物，爰依刑法第38條第1項第2款規定
    併予宣告沒收之。
四、被告甲○○經合法傳喚，無正當理由不到庭，爰不待其陳述
    ，逕行判決。
據上論斷，應依刑事訴訟法第371條、第369條第1項前段、第364
條、第299條第1項前段、毒品危害防制條例第10條第1、2項、第
18條第1項前段，刑法第11條、第56條、第51條第5款、第38條第
1項第2款，判決如主文。
本案經檢察官乙○○到庭執行職務。
中    華    民    國    95    年    2     月    9     日
            刑事第十一庭  審判長法  官    黃  梅  月
                                法  官    林  宜  民
                                法  官    林  欽  章
上列正本證明與原本無異。
第一級毒品部分得上訴；第二級毒品部分不得上訴。
如不服本判決應於收受送達後十日內向本院提出上訴書狀，其未
敘述上訴之理由者並得於提起上訴後十日內向本院補提理由書（
均須按他造當事人之人數附繕本）。
                                書記官    巫  彥  佳
中    華    民    國    95    年    2     月    10    日
附錄論罪科刑法條：
毒品危害防制條例第10條
施用第一級毒品者，處6月以上5年以下有期徒刑。
施用第二級毒品者，處3年以下有期徒刑。
                                                      Ｆ


司法院資訊處製作；財團法人民間司法改革基金會備份。
